臺灣高等法院刑事判決　　　　　　　　　　　　　九十三年度上易字第一０三二號
　　上　訴　人　臺灣板橋地方法院檢察署檢察官
　　被　　　告　乙○○
　　選任辯護人　林長泉　律師
　　　　　　　　徐光佑　律師
右上訴人因被告傷害案件，不服臺灣板橋地方法院九十二年度易字第二八六五號，中
華民國九十三年四月二十七日第一審判決（起訴案號：臺灣板橋地方法院檢察署九十
二年度偵字第一五五八九號），提起上訴，本院判決如左：
    主      文
上訴駁回。
    事實及理由
一、本案經本院審理結果，認第一審以被告乙○○犯刑法第二百七十七條第一項傷害
    罪，判處拘役二十日，並諭知易科罰金折算之標準為三百元折算一日，認事用法
    及量刑均無不當，應予維持，並引用第一審判決書記載之事實、證據及理由（如
    附件）。
二、檢察官雖以原審對被告量刑過輕，且被告犯罪後態度不佳，無和解誠意，甚至出
    言恐嚇告訴人，且被告持以傷害告訴人之汽車鑰匙應予宣告沒收云云，指摘原審
    判決不當而提起上訴，為無理由，應予駁回。
據上論斷，應依刑事訴訟法第三百七十三條、第三百六十八條判決如主文。
本案經檢察官吳慎志到庭執行職務
中　　華　　民　　國  　　九十三  　　年      七      月      二十  　　日
                            臺灣高等法院刑事第十九庭
                                審判長法  官  許  國  宏
                                      法  官  洪  光  燦
                                      法  官  林  勤  純
右正本證明與原本無異。
本判決不得上訴。
                                      書記官  葉  瑩  庭
中　　華　　民　　國  　　九十三  　　年      七      月      二十  　　日
附錄：本案論罪科刑法條全文
刑法第二百七十七條
傷害人之身體或健康者，處三年以下有期徒刑，拘役或一千元以下罰金。
犯前項之罪，因而致人於死者，處無期徒或七年以上有期徒刑；致重傷者，處三年以
上十年以下有期徒刑。
附件：
臺灣板橋地方法院刑事判決                        九十二年度易字第二八六五號
    公  訴  人  臺灣板橋地方法院檢察署檢察官
    被      告  乙○○  男  三十六歲（民國○○○年○月○日生）
                        身分證統一編號：Ｚ000000000號
                        住臺北縣樹林市○○路○段一六三巷二十號之一
                        居臺北縣樹林市○○街一一二巷二十八號
                        送臺北縣土城市○○路○段三二一巷三十二之五號四樓
    選任辯護人  徐光佑律師
                林長泉律師
右列被告因傷害案件，經檢察官提起公訴（九十二年度偵字第一五五八九號），本院
判決如左：
    主  文
乙○○傷害人之身體，累犯，處拘役貳拾日，如易科罰金以佰元折算壹日。
    事  實
一、乙○○前曾於民國八十九年間因違反毒品危害防制條例案件，經本院判處有期徒
    刑五月確定，於九十年一月四日易科罰金執行完畢。詎其猶不知悔改，復於九十
    二年七月十五日晚上八時許，在其臺北縣樹林市○○街一一二巷二十八號住處前
    ，因其酒後略帶醉意（未達精神耗弱或心神喪失程度）返家時，見甲○○所駕車
    號ＤＣ－九二二三號自用小客車停放在其家門前旁，有礙其出入，心生不滿而以
    腳踢該車車輪，適甲○○時在附近王花蘭住處為人推拿，聞其車警報器聲響並經
    王花蘭告知後下樓查看，而與乙○○發生口角爭執，進而互毆，乙○○竟基於傷
    害之故意，手持鑰匙一串，毆打甲○○身體，致甲○○受有左眉裂傷約○‧五公
    分×○‧三公分、右額頭挫傷約二公分×二公分、右腋部挫傷併瘀血約六公分×
    二公分等傷害。
二、案經甲○○訴由臺北縣政府警察局樹林分局報請臺灣板橋地方法院檢察署檢察官
    偵查起訴。
    理  由
一、訊據被告乙○○固不否認有於右揭時地因停車糾紛與告訴人甲○○發生衝突之事
    實，惟矢口否認有傷害告訴人之犯行，辯稱：當時伊踢了告訴人汽車車輪後，拿
    鑰匙要開門返家，即遭告訴人及其他不詳之人共三、四人衝上來圍毆，將伊壓在
    地上打，伊僅有出手揮擋自衛，並無毆打告訴人云云。然查，被告有手持鑰匙出
    手毆打告訴人致傷之情，業據告訴人指訴甚明，復經證人即到場調處之里長陳碧
    青於本院審理時證稱：伊因里民打電話告知有人爭吵打架，伊就馬上騎機車到場
    ，看到乙○○、甲○○二人都有受傷流血，且還在爭吵，伊就報警處理，當時伊
    有問在場目擊之小孩，小孩說二人起衝突後，乙○○有打對方，旁邊就有二、三
    人馬上圍著乙○○打，小孩沒說乙○○有無拿工具打對方，只說雙方互毆，其他
    在場目擊者，也是說乙○○有打對方，但沒說乙○○用何東西打，伊到現場並無
    看到乙○○手上有持何器物，他當時只是很激動，找不到鑰匙，想要翻牆回家等
    語（見本院九十三年四月十三日審判筆錄二至六頁），另核諸證人即在場目擊鄰
    居王花蘭、胡秀雲於警詢、偵審中證述情節，雖其相互間前後所述未盡完全相符
    一致，惟其指證被告有毆打告訴人之情則屬一致無訛（見偵查卷三十二頁、三十
    六頁反面、本院九十三年二月十一日審判筆錄六頁、七頁、十一頁、十二頁），
    此外告訴人因此受有上揭傷害，復有臺北縣樹林市仁愛醫院出具之診斷證明書一
    紙在卷可稽。綜上所述，顯見告訴人之傷確係因與被告互毆所造成，被告所辯乃
    卸責之詞，不足採信。是事證已甚明確，被告犯行堪以認定，應予依法論科。
二、核被告傷害告訴人之身體，所為係犯刑法第二百七十七條第一項之傷害罪。又被
    告前曾於八十九年間因違反毒品危害防制條例案件，經本院判處有期徒刑五月確
    定，於九十年一月四日易科罰金執行完畢，有臺灣高等法院被告全國前案紀錄表
    在卷可稽，被告前受有期徒刑執行完畢，於五年以內再犯本件有期徒刑以上之罪
    ，為累犯，應依刑法第四十七條規定，加重其刑。爰審酌被告犯罪之動機、目的
    、手段、對告訴人傷害程度、犯後態度等一切情狀，量處如主文所示之刑，並諭
    知易科罰金折算標準，以資懲儆。至被告所持毆打告訴人之鑰匙一串，非被告專
    供本件犯罪所用之物，爰不予宣告沒收，附此敘明。
據上論斷，應依刑事訴訟法第二百九十九條第一項前段，刑法第二百七十七條第一項
、第四十七條、第四十一條第一項前段，罰金罰鍰提高標準條例第一條前段、第二條
，判決如主文。
本案經檢察官徐名駒到庭執行職務
中      華      民      國    九十三    年      四      月    二十七    日
                                    臺灣板橋地方法院刑事第十庭
                                        審判長法  官  徐  蘭  萍
                                              法  官  林  淑  婷
                                              法  官  彭  全  曄
右正本證明與原本無異
如不服本判決應於送達後十日內向本院提出上訴狀
                                              書記官  梁  宜  庭
中      華      民      國    九十三    年      四      月    二十八    日
附錄本案論罪科刑法條全文：
刑法第二百七十七條
傷害人之身體或健康者，處三年以下有期徒刑，拘役或一千元以下罰金。
犯前項之罪，因而致人於死者，處無期徒或七年以上有期徒刑；致重傷者，處三年以
上十年以下有期徒刑。
